【裁判字號】    99,消債更,34
【裁判日期】    990817
【裁判案由】    更生事件
【裁判全文】
臺灣士林地方法院民事裁定            99年度消債更字第34號
聲  請  人
即  債務人  甲○○
代  理  人  何乃隆律師
上列當事人聲請更生事件，本院裁定如下：
    主  文
債務人甲○○自中華民國九十九年八月二十日十七時起開始更生
程序。
命司法事務官進行本件更生程序。
    理  由
一、按債務人與金融機構協商成立者，不得聲請更生或清算，但
    因不可歸責於己之事由，致履行顯有重大困難者，不在此限
    。本條例施行前，債務人依金融主管機關協調成立之中華民
    國銀行公會會員辦理消費金融案件無擔保債務協商機制與金
    融機構成立之協商，準用前項之規定，消費者債務清理條例
    第151 條第5 項、第6 項分別定有明文。次按，債務人不能
    清償債務或有不能清償之虞，且無擔保或無優先權之債務總
    額未逾新臺幣（下同）1,200 萬元者，於法院裁定開始清算
    程序或宣告破產前，得向法院聲請更生，觀諸同條例第3 條
    、第42條第1 項規定自明。又法院開始更生程序之裁定，應
    載明其年、月、日、時，並即時發生效力。法院開始更生或
    清算程序後，得命司法事務官進行更生或清算程序，必要時
    得選任律師、會計師或其他適當之自然人或法人一人為監督
    人或管理人，復為同條例第45條第1 項、第16條所明定。
二、本件聲請意旨略以：伊有不能清償債務情事，前曾於民國95
    年7 月依中華民國銀行公會會員辦理消費金融案件無擔保債
    務協商機制與最大債權金融機構成立協商，協商條件為每月
    還款新臺幣（下同）5 萬2,819 元，然因該協商金額超出其
    能力範圍，只得將結婚及小孩彌月之金飾全數變賣用以清償
    債務。後因債務人於97年、98年間失業無收入，於98年2 月
    再次與銀行協商，變更還款條件為1 萬9,894 元。惟以債務
    人目前每月2 萬5,000 元之收入狀況，該協商金額仍有履行
    之困難。且伊無擔保或無優先權之債務總額未逾1,200 萬元
    ，復未經法院裁定開始清算程序或宣告破產，爰向本院聲請
    更生等語。
三、經查，聲請人所主張之上開事實，業據提出財團法人金融聯
    合徵信中心當事人綜合信用報告－債務清理條例前置協商專
    用債權人清冊、96、97年度綜合所得稅各類所得資料清單、
    財產歸屬資料清單、協議書、變更還款條件增補約據、勞工
    保險被保險人投保資料表、在職暨薪資證明書（見本院卷第
    14至17、21至23、28、33、59、60、87頁）等為證，核屬相
    符，堪認為真正。是以聲請人目前每月薪資2 萬5,000 元（
    見上開薪資證明書），扣除臺北縣99年度每人每月最低生活
    支出1 萬792 元後，僅餘1 萬4,208 元，卻實不足以清償協
    商金額1 萬9,894 元，其主張有不能清償債務之情事，堪認
    為真實。又聲請人查無消費者債務清理條例第6 條第3 項、
    第8 條或第46條各款所定駁回更生聲請之事由存在，準此，
    債務人聲請更生，應屬有據。揆諸首揭規定及說明，應予開
    始更生程序，並命司法事務官進行本件更生程序。
四、爰裁定如主文。
中    華    民    國    99    年    8     月    17    日
                  民事第二庭  法      官  劉逸成
上為正本係照原本作成。
本件不得抗告。
中    華    民    國    99    年    8     月    19    日
                              書  記  官  羅伊安

司法院資訊處製作；財團法人民間司法改革基金會備份。
